臺灣彰化地方法院民事裁定
111年度司繼字第893號
聲  請  人  許崇賓律師（即被繼承人王雪娥遺產管理人）

上列聲請人聲請酌定遺產管理人報酬事件，本院裁定如下：
    主  文
聲請人擔任被繼承人王雪娥遺產管理人之報酬酌定為新臺幣叁萬
元。
程序費用新臺幣壹仟元由被繼承人王雪娥之遺產負擔。
    理  由
一、本件聲請意旨略以：聲請人前經本院110年度司繼字第5號民
    事裁定選任為被繼承人王雪娥之遺產管理人，被繼承人所遺
    共有土地（雲林縣○○鄉○○段0000○0000○0000○0000地號土地
    ）經臺灣雲林地方法院（下稱雲林地院）110年度司執字第3
    2266號強制執行程序進行拍賣，共計以新臺幣（下同）95,3
    00元拍定，另尚餘一未辦理保存登記之建物。因被繼承人之
    債務顯然大於財產，若未於前開雲林地院執行程序參與分配
    ，將無法優先取得本案遺產管理人報酬，為此聲請本院裁定
    遺產管理人報酬等語。
二、按遺產管理人得請求報酬，其數額由法院按其與被繼承人之
    關係、管理事務之繁簡及其他情形，就遺產酌定之，必要時
    ，得命聲請人先為墊付，民法第1183條定有明文。次按聲請
    法院處理關於酌定遺產管理人報酬事件所定應經親屬會議處
    理之事件，專屬被繼承人住所地法院管轄；法院就前條第5
    項所定事件所為裁定時，得調查遺產管理人所為遺產管理事
    務之繁簡及被繼承人之財產收益狀況，家事事件法第181條
    第5項、第182條亦有明定。
三、經查：
㈠、聲請人前經本院110年度司繼字第5號選任遺產管理人事件選
    任為被繼承人王雪娥之遺產管理人，又本件並未經親屬會議
    酌定遺產管理人之報酬，聲請人管理遺產之職務雖尚未完全
    終結，惟於強制執行程序終結後，相關費用請求權將無從實
    現，有即時於強制執行程序中聲明參與分配之必要，是聲請
    人請求酌定報酬，非無理由，應予准許。
㈡、聲請人主張就任遺產管理人後，已進行之管理工作包含向法
    院聲請公示催告、聯絡已知債權人、編造遺產清冊、收受法
    院支付命令公文、參與強制執行程序等，並提出家事聲請公
    示催告狀與本院110年度司家催字第10號民事裁定暨確定證
    明書、存證信函、雲林地院債權憑證、臺灣臺中地方法院11
    0年度司促字第9110號支付命令、雲林地院民事執行處執行
    命令、本院民事執行處執行命令等影本、遺產清冊、被繼承
    人之遺產稅財產參考清單、各類所得資料清單、全國贈與資
    料清單、遺產稅信託課稅資料參考清單、遺產稅死亡前二年
    內有償移轉不動產明細表、納稅義務人違章欠稅查復表等件
    為證，堪信屬實。另聲請人於遺產管理期間，所支出之聲請
    公示催告程序費用1,000元，因本院110年度司家催字第10號
    民事裁定已載明程序費用新臺幣壹仟元由被繼承人王雪娥之
    遺產負擔，並已確定其數額，又聲請人支出之本件聲請程序
    費用1,000元亦於本件主文中載明由被繼承人之遺產負擔，
    是聲請人可檢具相關裁定，聲請於執行程序中列為執行必要
    費用而優先受償，無須於本件重複納入計算。審酌聲請人處
    理前揭事務之繁簡、時間並考量本件遺產法律關係尚屬單純
    等情，本院認本件核予遺產管理人之報酬以30,000元為適當
    。
四、依家事事件法第181條第11項，裁定如主文。
五、如對本裁定抗告，須於裁定送達後10日之不變期間內，向本
    院提出抗告狀，並繳納抗告費新臺幣1,000元。
中　　華　　民　　國　　111 　年　　8 　　月　　5  　日
                  家事法庭    司法事務官 楊順堯